【裁判字號】    95,交聲,72
【裁判日期】    950525
【裁判案由】    聲明異議
【裁判全文】
臺灣屏東地方法院交通事件裁定          95年度交聲字第72號
原處分機關  交通部公路總局高雄區監理所屏東監理站
異議人即
受處分人    甲○○
上列受處分人因違反道路交通管理處罰條例案件，對於交通部公
路局高雄區監理所屏東監理站民國95年4 月6 日所為屏監違字第
裁82-B00000000號裁決處分聲明異議，本院裁定如下：
    主  文
異議駁回。
    理  由
一、本件異議人甲○○於民國95年3 月6 日上午10時36分許，駕
    駛車號J9-4169 號自用小客貨車在高雄市○○路占用身心障
    礙專用停車位違規停車，經高雄市政府警察局交通大隊當場
    舉發，並經交通部公路總局高雄區監理所屏東監理站以95年
    4 月6 日屏監違字第裁82-B00000000號裁決，依違反道路交
    通管理處罰條例第56條第1 項第10款規定，處罰鍰新臺幣（
    下同）1,200 元。茲異議人不服，聲明異議意旨略以：前揭
    停車格關於殘障專用之標示不清，異議人停車時，視線復為
    平行停在該處旁卸貨中之大貨車所遮蔽，異議人不應負任何
    責任云云。
二、按汽車駕駛人停車時，有於身心障礙專用停車位違規停車之
    情形者，處新臺幣6 百元以上1 千2 百元以下罰鍰，道路交
    通管理處罰條例第56條第1 項第10款定有明文。人民違反法
    律上之義務而應受行政罰之行為，法律無特別規定時，雖不
    以出於故意為必要，仍須以過失為其責任條件。但應受行政
    罰之行為，僅須違反禁止規定或作為義務，而不以發生損害
    或危險為其要件者，推定為有過失，於行為人不能舉證證明
    自己無過失時，即應受處罰，司法院大法官會議釋字第275
    號著有解釋。
三、經查，本件異議人甲○○於前揭時地駕駛車號J9-4169 號自
    用小客貨車，在高雄市○○路占用身心障礙專用停車位違規
    停車，經高雄市政府警察局交通大隊當場舉發之事實，除據
    異議人自承綦詳，並有舉發現場照片及違反道路交通管理事
    件裁決書在卷可稽，堪信為真。異議意旨雖以現場關於身心
    障礙專用之標示不明，當時視線復為其他車輛所遮蔽，主張
    其無須負違規責任云云，然姑不論依卷附舉發照片所示，上
    開違規現場停車格內確實繪有大幅白色輪椅圖示，其標示雖
    略有污漬，惟不影響辨識，其路旁人行道上猶設有標明該處
    為殘障專用車位之標示牌，標示明顯。此外，異議人雖另主
    張當時尚有其他車輛遮蔽正常用路人之視線，然此既未呈現
    於卷附照片，復未據異議人舉證證明，揆諸前開說明，尚不
    足據為免除其違規責任之依據。準此，原處分機關依道路交
    通管理處罰條例第56條第1 項第10款之規定，處異議人罰鍰
    1,200 元，核無不當，本件異議為無理由，應予駁回。
四、據上論斷，應依道路交通案件處理辦法第19條，裁定如主文
    。
中    華    民    國    95    年    5     月    25    日
                        交通法庭  法  官  陳松檀
右正本證明與原本無異。
如不服本裁定應於收受送達後5 日內向本院提出抗告書狀敘述抗
告之理由抗告於臺灣高等法院高雄分院。
中    華    民    國    95    年    6     月    1     日
                                  書記官  林祥玉


司法院資訊處製作；財團法人民間司法改革基金會備份。
